【裁判字號】    99,消債更,3
【裁判日期】    990520
【裁判案由】    聲請更生程序
【裁判全文】
臺灣苗栗地方法院民事裁定             99年度消債更字第3號
債  務  人  甲○○
代  理  人  陳呈雲律師
上列當事人因消費者債務清理事件聲請更生，本院裁定如下：
    主    文
聲請駁回。
聲請費用由聲請人負擔。
    理    由
一、按聲請更生或清算不合程式或不備其他要件者，法院應以裁
    定駁回之，但其情形可以補正者，法院應定期間先命補正。
    次按債務人對於金融機構因消費借貸、自用住宅借款、信用
    卡或現金卡契約而負債務，在聲請更生或清算前，應提出債
    權人清冊，以書面向最大債權金融機構請求協商債務清償方
    案，並表明共同協商之意旨。消費者債務清理條例第 8條、
    第151條第1項分別定有明文。
二、本件聲請意旨略謂：聲請人因積欠卡債及非金融機構之民間
    貸款計約新臺幣（下同）1,594,074 元，前曾於民國98年3
    月24日，以掛號信函向最大債權銀行日盛銀行表明願共同協
    商意旨，但卻遲遲未獲日盛銀行回應處理，有協商不成立之
    情形，爰聲請更生云云。
三、本件債務人主張因積欠債務，曾於98年3 月18日以掛號信函
    向日盛銀行請求協商，卻未獲該銀行回應處理，是未能達成
    協商有非可歸責於債務人之事由，固提出請求協商信函及一
    般掛號函件收據等件為證。惟查：本院於99年3 月19日以苗
    院源民仁99消債更3 字第06904 號函向債務人之最大債權銀
    行日盛銀行函詢債務人是否曾收受債務人前置協商之聲請及
    債務協商不成立之原因，該行函覆表示：其與債務人並無協
    商之事，債務人並曾於97年6 月16日向其表示，其已向最大
    債權銀行「台新銀行」申請協商並已送件，此有日盛銀行提
    出之催收紀錄可證，是債務人於本件聲請案件中表示其曾向
    「日盛銀行」申請前置協商而未獲置理，顯與事實不符。再
    者，本件債務人雖就其主張提出請求協商信函及一般掛號函
    件收據等證據，然該一般掛號函件收據，僅能證明聲請人曾
    郵寄某物至台北市松山區，並不能證明其郵寄內容為何及債
    權銀行有確已收受該聲請函卻不與債務人協商之情。本院復
    於99年4 月13日以裁定命債務人補正債權銀行收受債務人掛
    號信函之簽收證明，聲請人固於99年4 月21日以陳報狀補正
    ，但就本院命其提出日盛銀行收受債務人掛號信函（即債務
    人聲請前置協商之掛號信函）之簽收證明部分，債務人僅陳
    明經其向郵局查詢郵政投遞情形結果，該信函並無遭退回之
    跡，但仍未提出日盛銀行已收受該信函之證明。故難認債務
    人於提起本件更生聲請前已依法向債權銀行申請前置協商而
    不成立。
四、從而，本件債務人於提起本件更生聲請前並未依法申請前置
    協商，自難謂聲請人已踐行消費者債務清理條例第151 條規
    定之前置協商程序，其更生之聲請顯然欠缺必要程式，且此
    欠缺經本院裁定命其補正仍未獲補正，揆諸上開說明，自應
    駁回其更生聲請，爰裁定如主文。
中    華    民    國    99    年    5     月    20    日
                      民事庭法      官  王炳人
上為正本係照原本作成。
如不服本裁定，應於裁定送達後10日內，以書狀向本院提出抗告
，並繳納抗告費新臺幣1千元。
中    華    民    國    99    年    5     月    20    日
                            書  記  官  尤旗樟

司法院資訊處製作；財團法人民間司法改革基金會備份。
